臺灣高等法院刑事判決
110年度侵上訴字第104號
上  訴  人  臺灣宜蘭地方檢察署檢察官
上  訴  人  
即  被  告  林顯丞



選任辯護人  周慧貞律師
上列上訴人因被告妨害性自主案件，不服臺灣宜蘭地方法院110
年度侵易字第1號，中華民國110年2月4日第一審判決（起訴案號
：臺灣宜蘭地方檢察署109年度偵字第5236號），提起上訴，本
院判決如下：
    主  文
原判決撤銷。
甲○○成年人故意對少年犯對受監督之人利用權勢猥褻罪，處有期
徒刑肆月，如易科罰金，以新臺幣壹仟元折算壹日。緩刑貳年，
並應就本院110年度附民字第498號和解筆錄所載尚未履行部分，
按和解筆錄之條件為給付。
    事  實
一、甲○○為宜蘭縣頭城鎮（地址詳卷）「東尼運動別墅」（下稱
    東尼民宿）負責人，於民國109年7月19日前某時許，在「小
    雞上工」求職應用軟體上，刊登徵求房務人員資訊，而有代
    號AW000-A109313女子（94年7月生，姓名、年籍詳卷，下稱
    Ａ女）得知後與甲○○聯繫，並於109年7月19日10時許，由其
    母即代號AW000-A109313A（姓名、年籍詳卷，下稱Ｂ女）及
    胞弟陪同前往由甲○○面試後，於同日開始擔任東尼民宿房務
    人員，屬於因業務關係而受其監督之人。詎甲○○知Ａ女為未
    滿18歲之少年，竟利用權勢為猥褻之犯意，趁Ｂ女與Ａ女胞弟
    已先行離開，民宿內僅有其與Ａ女之際，於同日18時許，在
    上開民宿房間內，先要求Ａ女按摩其大腿以作試探，復於同
    日20時許，在同一處所，自行褪去褲子，先要求Ａ女按摩其
    大腿，復指示Ａ女按摩、撫摸其陰莖，以此方式對Ａ女為猥褻
    行為得逞。
二、案經Ａ女訴由宜蘭縣政府警察局報告臺灣宜蘭地方檢察署檢
    察官偵查起訴。
    理    由
壹、證據能力部分：
    當事人對於本院作為得心證依據之被告以外之人於審判外陳
    述，均全部同意作為證據，本院審酌各項證據作成時之狀況
    ，認為並無不可信或不適當之情事，依刑事訴訟法第159條
    之5第1項規定，均有證據能力。至其餘非供述證據，本院查
    無有何違反法定程序取得之情形，應認俱有證據能力。
貳、實體部分：
一、上開事實，業據被告於本院審理時坦承在卷（本院卷第165
    、169頁），並經證人即告訴人Ａ女於警詢及偵查中證述猥褻
    經過、證人Ｂ女於偵查中證述陪同應徵及得悉本案之過程等
    語（警卷第5至10頁、他卷第10至12、15至16頁），復有告
    訴人與被告間之錄音光碟暨其譯文（警卷第11至16頁及彌封
    袋內資料）、「小雞上工」應用程式擷取畫面2張、東尼運
    動別墅網頁搜尋資料5張、現場照片5張（警卷第17至23、27
    至29頁）、臺北市性侵害案件減少被害人重複陳述作業訊前
    訪視紀錄表、性侵害犯罪事件通報表（他卷第2至5頁及彌封
    袋內資料）、被害人與友人臉書對話紀錄1份、被害人手寫
    紙條（偵卷第23至24、27頁）、告訴人之真實姓名對照表（
    彌封袋內資料）在卷可憑，足認被告之自白與事實相符，應
    堪採信。綜上，本案事證明確，被告前揭犯行洵堪認定，應
    予依法論科。
二、論罪：
    按刑法上之猥褻罪，係指性交以外，足以興奮或滿足性慾之
    一切色情行為而言，凡在客觀上足以誘起他人性慾，在主觀
    上足以滿足自己性慾者，均屬之（最高法院63年台上字第22
    35號判決先例意旨參照）。刑法第228條第2項之利用權勢猥
    褻罪，係因加害之行為人與被害人間具有親屬、監護、教養
    、教育、訓練、救濟、醫療、公務、業務或其他類似之關係
    ，而利用此權勢或機會，進行猥褻，被害人雖同意該行為，
    無非礙於上揭某程度之服從關係而曲從，性自主意思決定仍
    受一定程度之壓抑，故獨立列為另一性侵害犯罪類型。查本
    案被告為告訴人之雇主，與告訴人間具有業務監督關係，其
    利用雇主之權勢，使告訴人處於不得不順從之情形下而任其
    為前述猥褻行為。故被告所為，是犯刑法第228條第2項之對
    受監督之人利用權勢猥褻罪。又被告行為時為成年人，告訴
    人當時為未滿18歲之少年，業如前述，被告身為成年人，對
    少年Ａ女犯上開利用權勢猥褻犯行，應依兒童及少年福利與
    權益保障法第112條第1項前段規定，加重其刑。
叁、撤銷原判決之理由、量刑之說明：　
一、原審認為被告罪證明確，予以論罪科刑，固非無見。惟查，
    科刑之判決書，應於理由內記載科刑時就刑法第57條規定事
    項所審酌之情形，為刑事訴訟法第310條第3款所明定。此項
    規定，依同法第364條，又為第二審所準用。被告於本院審
    理時，終能坦承犯行，並為認罪之表示，復與告訴人達成和
    解，有本院和解筆錄可參，被告犯後態度已與在原審時不同
    ，原審未及斟酌此情，容有未洽。檢察官以量刑過輕為由，
    提起上訴，並無理由，而被告據此提起上訴，請求輕判，即
    有理由，應由本院將原判決予以撤銷改判。
二、量刑之理由：
　　本院以行為人之責任為基礎，審酌被告身為告訴人之雇主，
    卻利用業務上之監督關係，對年幼懵懂之告訴人為本案猥褻
    行為，欠缺自律自重，戕害告訴人之身心健康及人格發展甚
    鉅，所為應予嚴責，惟念其於本院審理時終能坦承全部犯行
    ，當庭致歉，懊悔所為，態度尚可，並已與告訴人和解，本
    院考量其犯罪動機、目的、手段，兼衡被告為高中畢業之智
    識程度，暨其自陳目前無業、離婚、有3名未成年子女及父
    母需其扶養之生活狀況等一切情狀，量處如主文第二項所示
    之刑，並諭知易科罰金之折算標準。
三、緩刑宣告之說明：
　　被告未曾受有期徒刑之宣告，有本院被告前案紀錄表在卷可
    憑，其因一時失慮致觸犯刑章，於本院審理期間，終能坦認
    犯行，並與告訴人和解，願賠償告訴人之損害新臺幣20萬元
    ，且已先行當庭給付10萬元，餘款按和解條件分期給付，有
    前引之和解筆錄可憑，顯見其知所悔悟，犯後態度可取。本
    院審酌上開情事，信其經此偵、審過程及刑之宣告，應知警
    惕，而無再犯之虞，因認前開宣告之刑，以暫不執行為適當
    ，依刑法第74條第1項第1款規定，宣告緩刑2年，以啟自新
    。而為促使其能確實履行本院110年度附民字第498號和解筆
    錄所載條件，於緩刑期間，尚未履行部分，應依該和解筆錄
    第1項所載給付方式履行至全數清償完畢為止，此履行義務
    ，乃緩刑宣告附帶條件，依刑法第75條之1第1項第4款之規
    定，違反上開負擔情節重大，足認原宣告之緩刑難收其預期
    效果，而有執行刑罰之必要者，法院得依檢察官之聲請，撤
    銷其緩刑宣告，併此敘明。
據上論斷，應依刑事訴訟法第369條第1項前段、第364條、第299
條第1項前段，判決如主文。　　
本案經檢察官薛植和、曾尚琳提起公訴，檢察官劉憲英提起上訴
，檢察官侯千姬到庭執行職務。
中　　華　　民　　國　　110 　年　　11　　月　　24　　日
                  刑事第十三庭  審判長法　官  洪于智
                                      法　官  黃惠敏
                                      法　官  黃玉婷
以上正本證明與原本無異。
如不服本判決，應於收受送達後20日內向本院提出上訴書狀，其
未敘述上訴之理由者並得於提起上訴後20日內向本院補提理由書
（均須按他造當事人之人數附繕本）「切勿逕送上級法院」。
                                      書記官  傅國軒
中　　華　　民　　國　　110 　年　　11　　月　　26　　日
附錄：本案論罪科刑法條全文
中華民國刑法第228條
（利用權勢性交或猥褻罪）
對於因親屬、監護、教養、教育、訓練、救濟、醫療、公務、業
務或其他相類關係受自己監督、扶助、照護之人，利用權勢或機
會為性交者，處 6 月以上 5 年以下有期徒刑。
因前項情形而為猥褻之行為者，處 3 年以下有期徒刑。
第 1 項之未遂犯罰之。